

CONTATTI

3332756993

Via Valdieri, 21 10139 Torino (To)

rita.gentile@hotmail.it

in linkedin.com/in/rita-gentile

CAPACITÀ E COMPETENZE

- Capacità organizzative e di pianificazione del lavoro
- Gestione dell'agenda appuntamenti
- Gentilezza e disponibilità nelle relazioni con il pubblico
- Doti comunicative scritte e orali
- Puntualità, precisione e affidabilità
- Discrezione nel gestire le informazioni personali
- Capacità di lavoro in gruppo o individualmente

C O M P E T E N Z E I N F O R M A T I C H E

• Sistemi operativi: Windows

 Microsoft Office: Word, Excel, Power Point

 Software gestionali: Millewin, OrisDent

LINGUE

Italiano: MadrelinguaInglese: Livello IntermedioFrancese: Livello Elementare

HOBBY E INTERESSI

- Pasticceria moderna e panificazione
- Meditazione e mindfulness

RITA GENTILE

SEGRETARIA IN AMBITO SANITARIO

Data di nascita: 3 Novembre 1983 Luogo di nascita: Manfredonia (Fg)

Nazionalità: Italiana

PROFILO

Nutro da sempre un forte interesse per il settore sanitario. Durante l'esperienza lavorativa triennale presso un centro diurno, ho potuto mettere in pratica la mia innata attitudine all'organizzazione e propensione al contatto con il pubblico, oltre ad aver acquisito nuove competenze. Credo nella crescita continua, perciò ho deciso di investire nella mia formazione per migliorare nel ruolo di segretaria in ambito sanitario.

ESPERIENZE LAVORATIVE

Segretaria ed Educatrice

Centro Diurno Alda Merini | luglio 2010 - giugno 2013

- Accoglienza utenti; Gestione appuntamenti; Gestione centralino e corrispondenza; Gestione archivio e data entry; Organizzazione eventi; Redazione verbali
- Laboratorio di informatica e scrittura creativa

Rappresentante cosmetici

Avon | gennaio 2001 - dicembre 2006

• Vendita diretta di prodotti di cosmesi

ISTRUZIONE E FORMAZIONE

Corso di formazione per segretaria di studi medici

Agenzia formativa L'Estetica | ottobre 2021 - febbraio 2022

 Accoglienza e psicologia; Amministrazione; Sicurezza sul lavoro; GDPR; Biologia e anatomia; Primo soccorso (BLSD); Software gestionali per studi medici e odontoiatrici

Corso di primo soccorso pediatrico (PBLSD)

CSB Torino | settembre 2021

• Manovre di disostruzione e prevenzione pediatrica

Diploma di ragioniere e perito commerciale

I.T.C. Toniolo | settembre 1997 - luglio 2002